【裁判字號】    99,交聲,1444
【裁判日期】    991231
【裁判案由】    違反道路交通管理處罰條例聲明異議
【裁判全文】
臺灣臺北地方法院交通事件裁定        99年度交聲字第1444號
原處分機關  臺北市交通事件裁決所
異  議  人
即受處分人  石宜誠
上列異議人即受處分人因違反道路交通管理處罰條例案件，對於
臺北市交通事件裁決所中華民國99年6月25日所為之處分（原處
分案號：北市裁罰字第裁22-AEY534253號），聲明異議，本院裁
定如下：
    主  文
異議駁回。
    理  由
一、原處分意旨略以:異議人即受處分人石宜誠於民國99年4月9
    日13時6分許，駕駛車牌號碼7397-ED號自用小客貨車，沿臺
    北市○○區○○路1段東往西方向行駛，行經南港1段、中南
    街交岔路口時，違規闖紅燈直行通過路口，經臺北市政府警
    察局南港分局南港派出所員警當場攔停舉發，爰依違反道路
    交通管理事件統一裁罰基準表、道路交通管理處罰條例第53
    第1項規定處罰鍰新臺幣（下同）4000元，並依同條例第63
    條第1項第3款規定記違規點數3點。
二、異議意旨略以：異議人沒有闖紅燈，異議人遭攔下時已向警
    察解釋，且異議人沒有收到舉發單等語。
三、按汽車駕駛人，行經有燈光號誌管制之交岔路口闖紅燈，處
    新臺幣1800元以上5400元以下罰鍰; 又汽車駕駛人有第53條
    之違規情形者，除依原條款處罰鍰外，並予記違規點數3點
    ，道路交通管理處罰條例第53條第1項、第63條第1項第3款
    分別定有明文。
四、訊據異議人固坦承於前開時間，駕駛上開車輛，經過上開路
    口時為警攔停舉發等情不諱，惟矢口否認有何故意違規闖紅
    燈之行為，辯稱:我經過該路口時，斑馬線上有人照相，因
    此停下來等候，待其照完相時轉為紅燈時通過路口，我沒有
    闖紅燈云云。惟查:
  (一)異議人於上開時、地，違規闖紅燈直行一節，業據證人即執
    執行本件舉發取締之員警譚如軍於本院訊問時結證：當時我
    執行巡邏勤務，行駛中南街，準備左轉南港路一段，異議人
    是南港路東往西直行，我行向已經是綠燈，異議人才從南港
    路的方向過去。我沒有看到異議人停在斑馬線前，但我有看
    到有人在靠西側斑馬線上照相。有詳細告知異議人應到案時
    間、處所等語在案。依證人及異議人前開所述，異議人沿南
    港路1段東往西方向直行時，在異議人行向的靠西側斑馬線
    上確實有人站在該處拍照。而查，南港路1段係臺北市南港
    區○○○道，異議人違規的時間猶在上班日，該道路上之往
    來車流自非少。衡之常情，一般人縱有在路口進行拍照之必
    要，亦勢必選擇其所站位置之行向不會有車輛通行之時間。
    換言之，該拍照之人若係站在東往西方向車道的西側斑馬線
    附近．其為避開東往西的車流，理當會選擇東往西方向號誌
    轉為紅燈之際，始合常理。果如異議人所言，其通過東側停
    止線時仍是綠燈，則豈非該拍照之人，在東往西號誌仍為綠
    燈時，即已站在該道路上拍照，則其不只可能有違規闖紅燈
    之行為，亦將自己置於有隨時遭受東往西方向直行而來的車
    輛撞及之危險，殊非合理。是本院認被告上開所辯，應為卸
    責之詞，不足採信。
  (二)按「當場舉發者，應填記駕駛人或行為人姓名、性別、出生
    年月日、地址、身分證統一編號及車主姓名、地址、車牌號
    碼、車輛種類。被查獲之駕駛人或行為人為受處分人時，應
    於填記通知單後將通知聯交付該駕駛人或行為人簽名或蓋章
    收受之；拒絕簽章者，仍應將通知聯交付該駕駛人或行為人
    收受，並記明其事由及交付之時間；拒絕收受者，應告知其
    應到案時間及處所，並記明事由與告知事項，視為已收受。
    」，違反道路交通管理事件統一裁罰基準及處理細則第11條
    第1項第1款定有明文。本件異議人於遭員警譚如軍攔停舉發
    時，經員警當場開立舉發單，並填載上揭事項，然異議人拒
    絕簽章及收受，員警乃於舉發通知單之收受通知聯者簽章欄
    內載明「拒簽、拒收（當事人認為其並無違規，職已告知其
    應到案處所及時間）」等內容，此除據證人譚如軍結證如前
    述外，並有舉發通知單在卷可稽，揆諸前開規定，視為異議
    人已收受，是異議人辯稱未收受舉發通知單云云，尚屬無據
    。又依舉發單所載，異議人最後應到案期限為99年4月24日
    ，異議人自應於舉發單上所載之最後應到案期限內到案，然
    異議人並未到案，原處分機關乃依違反道路交通管理事件統
    一裁罰基準及處理細則第44條第1項規定於99年6月25日逕行
    裁決，異議人始於99年7月20日到案申訴，逾最後應到案期
    限已逾60日以上，原處分機關依違反道路交通管理事件統一
    裁罰基準及處理細則及違反道路交通管理事件統一裁罰基準
    表據以量處4000元罰鍰，於法並無不合。
  (三)綜上，本件異議人之違規闖紅燈，以及逾最後應到案期限60
    日以上未到案之事實，均事證明確，洵堪認定。從而，原處
    分機關依前揭道路交通管理處罰條例第53條第1項、第63條
    第1項第3款、違反道路交通管理事件統一裁罰基準及處理細
    則及違反道路交通管理事件統一裁罰基準表之規定，裁處異
    議人罰鍰4000元，並記違規點數3點，核無違誤。本件異議
    人之異議為無理由，應予駁回。
據上論斷，應依道路交通事件處理辦法第18條，裁定如主文。
中    華    民    國    99    年    12    月    31    日
                  交通法庭  法  官  李桂英
上正本證明與原本無異。
如不服本裁定應於送達後5日內向本院提出抗告狀。
                            書記官  嚴君珮
中    華    民    國    99    年    12    月    31    日

司法院資訊處製作；財團法人民間司法改革基金會備份。
